臺灣高等法院高雄分院民事裁定         100年度家抗字第34號
抗  告  人  薛仲貿
相  對  人  吳美燕
上列抗告人因與相對人吳美燕間請求離婚等事件（臺灣高雄地方
法院100 年度婚字第619 號），聲請保全證據，對於民國100 年
10月28日臺灣高雄地方法院100 年度家全字第53號裁定，提起抗
告，本院裁定如下：
    主  文
抗告駁回。
抗告訴訟費用由抗告人負擔。
    理  由
一、按證據有滅失或礙難使用之虞，或經他造同意者，得向法院
    聲請保全；就確定事、物之現狀有法律上利益並有必要時，
    亦得聲請為鑑定、勘驗或保全書證，民事訴訟法第368 條第
    1 項定有明文。其立法意旨，係鑑於證據之調查，本應於訴
    訟繫屬後已達調查之程度，且有調查必要者，始得為之，但
    於此之前，如該證據有滅失或有礙難使用之虞，卻不能立即
    調查，將因證據之滅失或情事變更而礙難使用，致影響日後
    裁判之正確性，故特設此制以為預防。是倘本案訴訟已繫屬
    於法院，且已達可以調查證據之程度者，自無聲請保全證據
    之必要。（最高法院92年度台抗字第202 號裁定及92年度台
    抗字第502 號裁定可資參照）。
二、抗告意旨略以: 抗告人於原審法院提起離婚反訴，並請求夫
    妻剩餘財產分配，惟因於相對人將金飾等存放於玉山商業銀
    行小港分行箱種B 、箱號1105號保管箱中，且相對人於99年
    8 月將車號ZI-3577 號汽車之所有權移轉與他人，此脫產行
    為將導致夫妻共有財產有滅失或礙難使用之虞，為免證據湮
    滅，抗告人無法行使夫妻剩餘財產分配權利，認有保全證據
    之必要，故原裁定駁回抗告人之聲請，於法未合，並請鈞院
    定期前往玉山商業銀行小港分行箱開啟前開保管箱等語。
三、查，抗告人對相對人提起離婚反訴，並訴請夫妻剩餘財產分
    配，業經原審以100 年度婚字第619 號審理中，且依抗告人
    所主張，本案已達可以調查證據之程度，抗告人如認有調查
    證據之必要，逕可於本案訴訟中請求調查證據，而無聲請保
    全證據之必要。是抗告人聲請本件保全證據，不應准許。原
    裁定駁回抗告人之聲請，理由雖有不同，但結論尚無不合。
    抗告意旨，指摘原裁定不當，求予廢棄，為無理由，應予駁
    回。
四、據上論結，本件抗告為無理由，依民事訴訟法第495 條之1
    第1 項、第449 條第2 項、第95條、第78條，裁定如主文。
中    華    民    國   100    年    12    月    29    日
                            民事第五庭
                                審判長法官  簡色嬌
                                法      官  黃科瑜
                                法      官  郭慧珊
以上正本證明與原本無異。
如不服本裁定應於送達後10日內向本院提出再抗告狀（並按他造
當事人之人數附繕本），並繳納再抗告費新臺幣1,000 元。
再為抗告僅得以適用法規顯有錯誤為理由，並應委任律師為代理
人。
中    華    民    國   100    年    12    月    29    日
                                書  記  官  曾允志